臺灣桃園地方法院民事裁定
111年度抗字第58號
抗  告  人  長鴻國際企業股份有限公司

法定代理人  廖學從  


相  對  人  羅姿芹  
            鍾智翔  
上列當事人間聲請本票裁定事件，抗告人對於民國111年3月22日
本院111年度司票字第704號裁定提起抗告，裁定如下：
    主  文
抗告駁回。
抗告程序費用新臺幣1,000元由抗告人負擔。
    理  由
一、抗告意旨略以：伊執有相對人於民國110年9月6日所簽發、
    票載金額為新臺幣（下同）71,664元、到期日111年1月2日
    ，並免除作成拒絕證書之本票（下稱系爭本票）1紙，伊於1
    11年1月2日向相對人提示後未獲付款，爰向本院聲請裁定許
    可強制執行。詎原裁定以系爭本票註記「此本票係供為分期
    付款買賣之分期款項總額憑證，待分期付款價金完全清償完
    畢時，此本票自動失效，但如有一期未付，發票人願就全部
    本票債務負責清償」等語（下稱系爭註記），與無條件擔任
    支付之記載意旨牴觸，形同未記載無條件擔任兌付，欠缺絕
    對必要記載事項而無效，駁回抗告人之聲請。惟系爭註記僅
    為一般繳款提示，且為一般人經驗所知悉，系爭註記與原裁
    定所指本票附條件涵意顯不相同，且依法應探求當事人間之
    真意，不得拘泥於用詞，為此提起抗告，請求廢棄原裁定等
    語。
二、按「無條件擔任支付」係本票絕對應記載事項之一，而欠缺
    票據法所規定票據上絕對應記載事項之一者，其票據無效，
    票據法第120條第1項第4款、第11條第1項規定甚明。故本票
    上倘記載與「無條件擔任支付」性質牴觸之文字，即與未記
    載絕對應記載事項「無條件擔任支付」無殊，自屬無效（最
    高法院100年度台簡上字第9號裁定要旨參照）。準此，本票
    發票人如於本票上為附條件性質之意思表示，即有違票據法
    所定本票應「無條件擔任支付」之要件，應認該本票為無效
    ，本票執票人不能據以對發票人行使追索權，亦無從依票據
    法第123條規定，聲請法院裁定准予本票強制執行。　　
三、經查，系爭本票上固載有「無條件擔任支付」之字樣，其上
    記載有系爭註記一節，為抗告人所不否認，依其客觀文義解
    釋，顯見相對人係表示系爭本票為其所負分期付款債務之擔
    保，待此分期付款債務全數清償完畢後，即不再對系爭本票
    擔任支付之意思，而發票人願就系爭本票全部債務負清償責
    任，似亦以一期未付為前提要件，此與系爭本票上「無條件
    擔任支付」之記載似有矛盾，揆諸上開說明，與未記載絕對
    應記載事項「無條件擔任支付」無殊，則系爭本票欠缺法定
    絕對應記載事項，依票據法第11條第1項前段規定，當屬無
    效之本票，故抗告人執系爭本票聲請准予強制執行，自無從
    准許。準此，原裁定認系爭本票無效而駁回抗告人之聲請，
    於法即無違誤。是抗告意旨指摘原裁定不當，為無理由，應
    予駁回。
四、爰裁定如主文。
中　　華　　民　　國　　111 　年　　4 　　月　　29　　日
                  民事第二庭    法　官　廖子涵
正本係照原本作成。
本裁定不得再抗告。　　　
中　　華　　民　　國　　111 　年　　5 　　月　　2 　　日
                                書記官  李慧慧